臺灣屏東地方法院刑事判決　　　　　　　 96年度易字第201號
公　訴　人　臺灣屏東地方法院檢察署檢察官
被　　　告　乙○○
　　　　　　　　　　（現於臺灣屏東監獄執行中）
上列被告因竊盜案件，經檢察官聲請簡易判決處刑（臺中地方法
院檢察署95年度偵字第17336 號），經臺中地方法院簡易庭認不
宜以簡易判決處刑，改依通常程序判決移轉本院，被告於本院準
備程序中就被訴事實為有罪之陳述，經本院合議庭裁定由受命法
官獨任依簡式審判程序審理，判決如下：
    主  文
乙○○犯攜帶兇器踰越安全設備竊盜罪，處有期徒刑拾月。
    事  實
一、乙○○意圖為自己不法之所有，於民國94年9 月13日5 時許
    ，至甲○○所經營位於苗栗縣苗栗市水源里水源25之10號之
    「豐田汽車服務廠」，開啟外牆之通風口（屬於安全設備之
    一種），攀爬進入該處之屋內，並持服務廠內客觀上足供兇
    器使用之螺絲起子1 支，敲破置放零件之材料庫玻璃窗（所
    涉毀損部分未據告訴）以進入材料庫內，竊取現金新臺幣（
    下同）10,125元、HID 氙氣頭燈2 組、超白光炫亮頭燈3 組
    、雷達測速器2 組、氣壓傳訊鎖2 組（當時價值約為88,400
    元），得手後，遺留上開螺絲起子1 支於現場（未扣案），
    嗣經警採集指紋循線查獲。
二、案經甲○○訴由苗栗縣警察局苗栗分局報告臺灣臺中地方法
    院檢察署檢察官聲請簡易判決處刑。
    理  由
一、本案被告所犯為死刑、無刑徒刑或最輕本刑為3 年以上有期
    徒刑以外之罪，其於準備程序中就被訴事實為有罪之陳述，
    經法官告知簡式審判程序之旨，並聽取公訴人之意見後，依
    刑事訴訟法第273 條之1 第1 項規定，裁定由受命法官獨任
    進行簡式審判程序，合先敘明。
二、上揭事實業據被告乙○○於本院審理中供認不諱，並經證人
    即被害人甲○○於警詢及偵查中陳述失竊情節等語互核大致
    相符，並有內政部警察署刑事警察局94年10月24日刑紋字第
    0940153122號鑑驗書1 份及現場照片5 幀附卷可稽，是本件
    事證明確，被告犯行堪以認定。
三、按刑法第321 條第1 項第3 款所謂之「兇器」，其種類並無
    限制，凡足以對人身造成危險者，均屬之；而攜帶兇器竊盜
    ，祗須行竊時持有具有危險性之兇器為已足，該兇器是否行
    為人所有，或在現場拾得，均非所問。查被告乙○○於現場
    取得行竊所用之螺絲起子，雖未扣案，然被告供稱係用以敲
    破玻璃窗等語在卷（見本院卷第32頁背面），是上開工具衡
    情於客觀上應屬質地堅硬而具有危險性，足對人之生命、身
    體構成威脅，堪認可供兇器使用；又被告係自通風口攀爬入
    汽車服務廠內，上開通風口依告訴人甲○○所指係廢棄之機
    具通風口而加以阻隔在卷（見中院95年度易字第2811號卷第
    13頁，惟依卷內並無證據證明被告有破壞通風口之情），故
    應有防閑作用；核被告所為，係犯刑法第321 條第1 項第3
    款、第2 款之攜帶兇器踰越安全設備竊盜罪。原聲請意旨認
    被告係犯刑法第320 條之竊盜罪，容有誤會，業經檢察官當
    庭更正犯罪事實及論罪法條，附此敘明。又查被告前因竊盜
    案件，經臺灣高等法院臺中分院以89年度上易字第60號判決
    判處有期徒刑1 年2 月確定；又因竊盜、偽造文書案件，經
    本院以89年度易字第1372號、90年度訴字第752 號判決判處
    1 年6 月、1 年確定，上開三罪接續執行，嗣於92年4 月30
    日因縮短刑期假釋出監（殘刑1 年4 月8 日，原於93年9 月
    1 日縮刑期滿執行完畢），惟因於93年間再犯竊盜案件，經
    撤銷上開假釋，再於95年3 月6 日入監服刑，迨於96年7 月
    13 日 執行期滿等節，此有臺灣高等法院被告前案紀錄表、
    臺灣屏東監獄報請撤銷假釋報告表及臺灣屏東地方法院檢察
    署檢察官95年執緝敬字第126 號之執行指揮書各1 份在卷可
    按，是上開假釋業經撤銷，其受有期徒刑即尚未執行完畢，
    應未構成累犯，是聲請意旨容有誤會，併予敘明。爰審酌被
    告之智識程度，前科素行，本件犯罪之動機、目的、手段，
    犯罪所得利益，被害人所受損害，被告於審判程序中坦承犯
    行，尚有悔意等一切情狀，量處如主文所示之刑，以資懲儆
    。至檢察官雖具體求刑1 年，惟審酌被告之犯行及其破壞之
    法益程度，本院認量處前開之刑，已足懲戒其犯行，求刑意
    旨，毋寧過重，附此敘明。又被告用以行竊之螺絲起子1 支
    ，經被告陳明係自服務廠內取得，及告訴人周萬明陳明已一
    併與玻璃碎片丟棄等語在卷，因非被告所有，且未扣案，復
    無證據證明現仍存在，為免日後執行之困難，爰不另予宣告
    沒收。
據上論斷，應依刑事訴訟法第273 條之1 第1 項、第299 條第1
項前段，刑法第321 條第1 項第3 款、第2 款，判決如主文。
本案經檢察官鍾仁松到庭執行職務
中　　華　　民　　國　　96　　年　　4 　　月　　24　　日
                  刑事第二庭    法  官  陳海寧
以上正本證明與原本無異。
如不服本判決應於收受本判決送達後10日內向本院提出上訴書狀
，其未敘述上訴理由者，並得於提起上訴後10日內向本院補提理
由書狀（均須按他造當事人之人數附繕本）「切勿逕送上級法院
」
中　　華　　民　　國　　96　　年　　4 　　月　　26　　日
                                書記官  馮得弟
附錄本案論罪科刑法條
刑法第321條（加重竊盜罪）
犯竊盜罪而有左列情形之一者，處 6 月以上、 5 年以下有期徒
刑：
一  於夜間侵入住宅或有人居住之建築物、船艦或隱匿其內而犯
    之者。
二  毀越門扇、牆垣或其他安全設備而犯之者。
三  攜帶兇器而犯之者。
四  結夥三人以上而犯之者。
五  乘火災、水災或其他災害之際而犯之者。
六  在車站或埠頭而犯之者。
前項之未遂犯罰之。
